th: ระบบกันสะเทือนแบบไม้กระโดด: ลม (นิวเมติก); คอยล์สปริง; สายอิลาสโตเมอร์; ไฮดรอลิก; ไม่มีสปริง (คอมโพสิต/ยืดหยุ่น); อื่นๆ
pt-PT: tipo de suspensão pogo stick: Ar (pneumática); Mola helicoidal; Banda de elastómero; Hidráulica; Sem mola (compósito/flexível); Outra
zh-TW: 彈跳桿避震類型: 空氣 (氣動); 螺旋彈簧; 彈力帶; 液壓; 無彈簧 (複合材料/彈性); 其他
tr: Pogo stick süspansiyon tipi: Hava (pnömatik); Helezon yay; Elastomer bant; Hidrolik; Yaysız (kompozit/esnek); Diğer
nl: Pogo stick veringstype: Lucht (pneumatisch); Spiraalveer; Elastomeerband; Hydraulisch; Zonder veer (composiet/flexibel); Overig
da: Kængurustyltes fjedringstype: Luft (pneumatisk); Spiralfjeder; Elastomerbånd; Hydraulisk; Uden fjeder (komposit/flex); Andet
hu: Pogóbot felfüggesztési típusa: Levegős (pneumatikus); Tekercsrugó; Elasztomer szalag; Hidraulikus; Rugó nélküli (kompozit/flexi); Egyéb
ko: 포고 스틱 서스펜션 유형: 에어(공압식); 코일 스프링; 엘라스토머 밴드; 유압식; 스프링리스(복합재/플렉스); 기타
fi: Hyppykepin jousitustyyppi: Ilma (pneumaattinen); Kierrejousi; Elastomeerinauha; Hydraulinen; Jousittamaton (komposiitti/jousto); Muu
el: Τύπος ανάρτησης παιχνιδιού άλματος με ελατήριο: Αέρος (πνευματική); Ελικοειδές ελατήριο; Ελαστομερής ιμάντας; Υδραυλική; Χωρίς ελατήριο (σύνθετο/εύκαμπτο); Άλλο
it: Tipo di sospensione del trampolo a molla: Ad aria (pneumatico); A molla elicoidale; Fascia in elastomero; Idraulico; Senza molle (composito/flessibile); Altro
cs: Typ zavěšení skákací tyče pogo: Vzduchové (pneumatické); Vinutá pružina; Elastomerový pásek; Hydraulické; Bez pružiny (kompozit/flex); Jiné
nb: Pogo-pinne – opphengstype: Luft (pneumatisk); Spiralfjær; Elastomerbånd; Hydraulisk; Fjærløs (kompositt/fleks); Annet
pl: Typ zawieszenia pogo sticka: Powietrzne (pneumatyczne); Sprężyna śrubowa; Taśma elastomerowa; Hydrauliczne; Bez sprężyny (kompozytowe/elastyczne); Inne
de: Art der Federung des Pogo-Sticks: Luft (pneumatisch); Spiralfeder; Elastomerband; Hydraulisch; Ohne Feder (Verbundstoff/Flex); Sonstige
ja: ホッピングサスペンションタイプ: 空気圧; コイルスプリング; エラストマーバンド; 油圧式; スプリングレス (コンポジット/フレックス); その他
sl-SI: Vrsta vzmetenja pogo palice: Zračno (pnevmatsko); Vijačna vzmet; Elastomerni trak; Hidravlično; Brez vzmeti (kompozit/flex); Drugo
ro-RO: Tip de suspensie pogo stick: Aer (pneumatică); Arc elicoidal; Bandă de elastomer; Hidraulică; Fără arc (compozit/flexibil); Altele
es: Tipo de suspensión de estilo palo saltarín: Aire (neumática); Resorte helicoidal; Banda de elastómero; Hidráulica; Sin resortes (compuesto/flexible); Otro
bg-BG: Тип на окачването на пружинната пого стик: Въздушно (пневматично); Спирална пружина; Еластомерна лента; Хидравлично; Без пружина (композитно/гъвкаво); Други
lt-LT: Pogo lazdos amortizacijos tipas: Orinė (pneumatinė); Spyruoklinė; Elastomero juosta; Hidraulinė; Be spyruoklių (kompozitinė / lanksti); Kita
fr: Type de suspension du bâton sauteur: À air (pneumatique); Ressort hélicoïdal; Bande en élastomère; Hydraulique; Sans ressort (composite/flexible); Autre
ru: Тип подвески пого-стика: Воздушная (пневматическая); Витая пружина; Эластомерная лента; Гидравлическая; Беспружинная (композитная/гибкая); Другое
en: Pogo stick suspension type: Air (pneumatic); Coil spring; Elastomer band; Hydraulic; Springless (composite/flex); Other
pt-BR: Pula-pula tipo de suspensão: Ar (pneumática); Mola helicoidal; Faixa de elastômero; Hidráulica; Sem mola (composto/flexível); Outro
sk-SK: Typ odpruženia skákacej tyče Pogo: Vzduchové (pneumatické); Vinutá pružina; Elastomérový pás; Hydraulické; Bezpružinové (kompozit/flex); Iné
vi: Kiểu treo gậy nhún: Khí (khí nén); Lò xo cuộn; Dây cao su đàn hồi; Thủy lực; Không lò xo (composite/linh hoạt); Khác
sv: Fjädringstyp för pogo stick: Luft (pneumatisk); Spiralfjäder; Elastomerband; Hydraulisk; Fjäderlös (komposit/flex); Övrigt
hr-HR: Vrsta ovjesa za pogo štap: Zračni (pneumatski); Zavojna opruga; Elastomerna traka; Hidraulični; Bez opruge (kompozit/flex); Ostalo
zh-CN: 弹跳跷避震类型: 空气（气动）; 螺旋弹簧; 弹性带; 液压; 无弹簧（复合材料/柔性）; 其他